臺灣高雄地方法院民事裁定　　　　　　　94年度財管字第71號
聲　請　人　財政部高雄市國稅局
法定代理人　乙○○
非訟代理人　甲○○
上聲請人為被繼承人丁○○聲請選任遺產管理人事件，本院裁定
如下：
    主  文
選任丙○○○（女，民國○○○年○月○○○日生，身分證統一
編號：Ｚ000000000號）為被繼承人丁○○（男，民國
○○○年○月○○○日生，民國九十三年三月三十一日死亡，身
分證統一編號：Ｚ000000000號，生前設籍高雄市楠梓
區○○○路二六一巷十六弄二六號七樓）之遺產管理人。
程序費用新臺幣壹仟元由被繼承人丁○○之遺產負擔。
    理  由
一、本件聲請意旨係以：被繼承人丁○○（男，民國○○○年○
    月○○○日出生，民國九十三年年三月三十一日死亡，身分
    證統一編號：Ｚ000000000號，生前最後住所設高
    雄市楠梓區○○○路二六一巷十六弄二六號七樓），生前應
    繳稅款計新臺幣六千四百一十三萬二千六百三十一元未繳納
    ，嗣被繼承人丁○○於九十三年三月三十一日過世，而其法
    定繼承人全體均已拋棄繼承，為處理相關稅捐事宜，爰依法
    聲請選定被繼承人之配偶丙○○○為遺產管理人等語。並提
    出個人除戶資料查詢清單、財產歸屬資料清單、土地登記謄
    本、欠稅明細資料查詢、本院九十三年五月五日、四月三十
    日、九十三年度繼字第六八０號、六四九號通知等資料為證
    。
二、按繼承人均拋棄其繼承權者，準用關於無人承認繼承之規定
    ，民法第一千一百七十六條第六項定有明文。又繼承開始時
    ，繼承人之有無不明，而不能依民法第一千一百七十七條選
    定遺產管理人時，得由利害關係人聲請法院選任之；又按繼
    承人因故不能管理遺產，或未委任遺產管理人，被繼承人亦
    無遺囑指定者，得由利害關係人聲請法院選任遺產管理人，
    民法第一千一百七十八條第二項、非訟事件法第一百五十四
    條第一項分別定有明文。揆諸前揭規定意旨，於繼承人皆拋
    棄其繼承權，無人繼承時，亦應許利害關係人聲請法院選任
    遺產管理人，俾為遺產之處置。
三、經查：聲請人主張之前揭事實，業據其提出被繼承人除戶資
    料、財政部高雄市國稅局財產歸屬資料清單、九十二年度綜
    合所得稅各類所得資料清單、欠稅明細資料查詢、高雄縣土
    地登記謄本、臺灣土地銀行九十四年一月六日函、本院九十
    三年四月二十日、同年五月五日、九十三年度繼字第六四九
    號六八０號函覆拋棄繼承之通知等資料為證。並經本院依職
    權調閱本院九十三年度繼字第六八０號、六四九號民事聲請
    卷宗審核無誤，堪認被繼承人丁○○之繼承人確均已拋棄繼
    承權，亦未於被繼承人丁○○死亡後一個月內召開親屬會議
    選定遺產管理人，且被繼承人丁○○遺有座落高雄縣美濃鎮
    ○○段三一一四地號土地一筆財產及欠有六千四百一十三萬
    二千六百三十一元之稅款，即被繼承人對聲請人負有清償稅
    款之責，聲請人為本件利害關係人，可聲請法院選任遺產管
    理人甚明，故聲請人聲請為被繼承人丁○○選任遺產管理人
    依法即屬正當，應予准許。
四、並查，被繼承人丁○○之妻丙○○○雖已拋棄繼承權，然丙
    ○○○四十二年四月二十九日生，為成年之人，且有相當之
    社會經歷，學歷為高中畢業，不僅為被繼承人至親，對被繼
    承人丁○○生前之財產及債權債務應均甚為熟稔，且經本院
    訊問後，亦同意擔任被繼承人丁○○之遺產管理人（見本院
    九十四年十月十九日訊問筆錄），對於被繼承人丁○○遺產
    之管理應將會善盡管理人應有之注意義務，故由被繼承人丁
    ○○之妻丙○○○擔任本件遺產管理人較為適當。從而，本
    院為利於管理及處理被繼承人丁○○後續之所積欠稅款及債
    務等問題，爰依聲請人之聲請選任丙○○○為被繼承人丁○
    ○之遺產管理人。
五、依非訟事件法第157條，裁定如主文。
中　　華　　民　　國　　94　　年　　10　　月　　21　　日
                   家事法庭法　官　程克琳
上為正本係照原本作成。
如對本裁定抗告須於裁定送達後10日內向本院提出抗告狀
中　　華　　民　　國　　94　　年　　10　　月　　24　　日
                          書記官　王治華
